【裁判字號】    89,交聲,61
【裁判日期】    890816
【裁判案由】    聲明異議
【裁判全文】
臺灣嘉義地方法院交通事件裁定                      八十九年度交聲字第六一號
    異  議  人
    即受處分人  甲○○
右列異議人因違反道路交通管理處罰條例案件，對於交通部公路局嘉義區監理所於八
十九年七月三日所為之處分（原處分案號為：嘉監五違車字第七○－Ｍ000000
00號），聲明異議，本院裁定如左：
    主  文
異議駁回。
    理  由
一、按汽車駕駛人，行車速度，超過規定之最高時速者，處四百元以上八百元以下罰
    鍰；汽車駕駛人，駕駛汽車，不服從交通勤務警察或依法令執行交通指揮、稽查
    任務人員之指揮或稽查者，處新臺幣九百元以上一千八百元以下罰鍰，道路交通
    管理處罰條例第四十條第一項、第六十條第二項第一款分別定有明文。
二、原處分機關處罰理由略以：本件異議人即受處分人甲○○所有（豐田廠牌，白色
    ）之Ｃ３－６０７０號自小客車，於民國八十九年五月二十一日十時十分許，行
    經省道台一線上茄苳段（二七七．四公里處），時限七十公里道路，經雷達測速
    器測得時速為八十三公里，超速十三公里，經台南縣警察局白河分局執勤員警舉
    旗、鳴笛，指示停車受檢，非但不停車受檢，甚至加速駛離之事實，始以南縣警
    交字第Ｍ00000000號違反道路交通管理事件通知單掣單逕行舉發等語。
    異議意旨略以：異議人於八十九年五月二十一日十時十分確無駕駛所有之Ｃ３－
    ６０７０號車行經台一線上茄苳段二七七．四公里處，台南縣警察局白河分局後
    壁分駐所警員謝慶霖所舉發之交通違規確為不實，異議人於前日深夜因外祖父過
    世，於外祖父家做祭祀儀式，故二十一日白天均在家睡覺，該時段不可能駕駛車
    輛去台南地區，且車輛時速在八十三公里又加速逃逸，警員恐有看錯車牌之虞等
    語。
三、經查，異議人駕駛車牌號碼Ｃ３－６０７０號自小客車，於八十九年五月二十一
    日十時十分許，行經省道台一線上茄苳段（二七七．四公里處），時速限制七十
    公里道路，警方以雷達測速器測得時速為八十三公里，超速十三公里，經執行交
    通勤務員警舉旗、鳴笛，指示停車受檢不從，仍加速逃逸之交通違規事實，有台
    南縣政府警察局以南縣警交字第Ｍ00000000號舉發違反道路交通管理事
    件通知單在卷足憑；復有證人即當時執行交通勤務之警員乙○○到庭結證：異議
    人於右揭路段駕駛白色自小客車之速度經雷達測速器測得為八十三公里，其舉旗
    攔檢不從，記下車牌後面四個數字，與同事謝慶霖所記全部號碼核對無訛後，回
    警局才查車籍資料，掣單告發等語明確。稽之，依台灣地區之民間習俗，並無外
    孫輩參與外祖父過世之守靈家祭儀式之例。異議人主張：八十九年五月二十日深
    夜均於外祖父家做祭祀儀式，故翌（二十一）日不可能駕駛車輛行經上開路段云
    云，有違常情，不足採憑。參以，異議人於接受告發單後，向告發機關提出陳情
    書，載明該車都是自己所駕駛，並未借人等語。是異議人交通違規之事實，洵堪
    認定。異議人違規事實既經認定，並經通知於指定應到案日期到案後，始由交通
    部公路局嘉義區監理所以嘉監五違車字第七０－Ｍ00000000號違反道路
    交通管理事件裁決書裁罰，揆諸前揭法條規定，即無不合，是本件異議為無理由
    ，應予駁回。
四、據上論結，應依道路交通案件處理辦法第十九條，裁定如主文。
中    華    民    國      八十九      年      八        月      十六    日
                            臺灣嘉義地方法院交通法庭
                                        法  官  洪  秀  一
如不服本裁定，應於送達後五日內，向本院提出抗告狀。
右為正本，係照原本作成，證明與原本無異。
中    華    民    國      八十九      年      八        月      十六    日
                                        書記官  陳  湘  蓉


司法院資訊處製作；財團法人民間司法改革基金會備份。
